臺灣苗栗地方法院民事小額判決　　　　 96年度苗小字第651號
原　　　告　乙○○
被　　　告　仁進實業有限公司
法定代理人　甲○○
上列當事人間請求返還買賣價金事件，本院於民國96年7 月31日
言詞辯論終結，判決如下：
    主      文
原告之訴及其假執行之聲請均駁回。
訴訟費用新臺幣壹仟元由原告負擔。
    事實及理由
一、原告主張：原告於民國95年8 月15日向被告購買一台「檳榔
    包葉白灰噴塗機」（下稱系爭機器），翌日原告使用系爭機
    器時，發現有無法定量穩定噴塗白灰之情形，原告即於當日
    通知被告處理，後被告雖有調整系爭機器，但瑕疵仍未見改
    善，原告即要求退貨，惟被告均置之不理。嗣原告於96年5
    月18日委託律師發函通知被告解除買賣契約，並請求被告於
    函到7 日內返還買賣價金，惟被告迄今仍拒不返還已給付之
    價金新台幣（下同）38,000元，爰依民法第227 條、第359
    條之規定，訴請被告返還原告前開已繳之價金及遲延利息。
    並聲明：被告應給付原告38,000元及自起訴狀繕本送達翌日
    起至清償日止，按年息5 ％計算之利息，並陳明願供擔保請
    准宣告假執行。
二、被告則以：系爭機器出賣予原告已年餘，原告於購買之初雖
    曾通知被告系爭機器有問題，惟於被告調整後即無任何問題
    ，原告亦始終未要求退貨解約，迄今已使用年餘，才要求解
    約，顯無理由等語置辯。並聲明：如主文第1 項所示。
三、本件原告於95年8 月間向被告購買系爭機器，翌日原告使用
    系爭機器時，發現有無法定量穩定噴塗白灰之情形，原告即
    於當日通知被告處理，被告亦曾為之調整系爭機器，嗣原告
    於96年5 月18日委託律師發函通知被告解除買賣契約，並請
    求被告於函到7 日內返還買賣價金之事實，為兩造所不爭執
    ，且有原告所提律師函影本在卷可稽（詳卷第18、19頁），
    自堪信為真實。
四、原告主張兩造前開買賣契約業經原告合法解除，被告應返還
    買賣價金38,000元之事實，則為被告所否認，並以其詞置辯
    。經查：
  (一)按「買受人應按物之性質，依通常程序從速檢查其所受領之
    物。如發見有應由出賣人負擔保責任之瑕疵時，應即通知出
    賣人。買受人怠於為前項之通知者，除依通常之檢查不能發
    見之瑕疵外，視為承認其所受領之物。不能即知之瑕疵，至
    日後發見者，應即通知出賣人，怠於為通知者，視為承認其
    所受領之物」，民法第356 條定有明文。次按「買受人因物
    有瑕疵，而得解除契約或請求減少價金者，其解除權或請求
    權，於買受人依第356 條規定為通知後六個月間不行使或自
    物之交付時起經過五年而消滅。前項關於六個月期間之規定
    ，於出賣人故意不告知瑕疵者，不適用之」，民法第365 條
    亦有明文。次按民事訴訟如係由原告主張權利者，應先由原
    告負舉證之責，若原告不能先舉證證實自己之主張為真實，
    則被告就其抗辯事實，即令不能舉證，或其所舉證據尚有疵
    累，亦應駁回原告之請求，此為舉證責任分配之當然結果，
    最高法院著有58年度台上字第1414四號判例意旨可參。
  (二)原告主張其於購買系爭機器翌日，即發現系爭機器有無法定
    量穩定噴塗白灰之情形，原告於當日通知被告處理後，瑕疵
    仍未見改善，原告即曾要求解約退貨之事實，既為被告所否
    認，則依前開判例意旨所示，原告自應就其曾對被告為解除
    契約意思表示之事實，負舉證證明之責。惟原告迄未能就此
    舉證證明，則其前開主張，自無足採。另原告就其主張被告
    故意不告知系爭機器瑕疵之事實，亦迄未能舉證證明，則原
    告是項主張，亦無可採。
  (三)本件原告既自承其於95年8 月15日向被告購買系爭機器，隔
    日即發現系爭機器有瑕疵，並於同日即通知被告改善等情（
    詳卷第15、16頁），惟其遲至96年5 月18日始委託律師發函
    予被告，行使契約解除權並請求返還買賣價金（詳卷第18、
    19頁），則依首揭規定，縱令系爭機器確有瑕疵存在，其解
    除權之行使，亦顯已逾6 個月之除斥期間，原告已不得再以
    系爭機器有瑕疵而請求解除買賣契約。是原告主張兩造間就
    系爭機器之買賣契約已經其解除云云，自屬無據。
五、末按因可歸責於債務人之事由，致為不完全給付者，債權人
    得依關於給付遲延或給付不能之規定行使其權利，民法第22
    7 固定有明文，惟其要件除債務人已為給付、該給付未符債
    務本旨外，尚須債務人具有可歸責之事由，方得準用同法第
    226 條及第256 條之規定解除契約。原告就本件被告有何可
    歸責之事由，迄未舉證證明，則其主張援引上開規定，解除
    兩造間買賣契約，亦屬無據。
六、從而，原告請求被告返還買賣價金38,000元，及自起訴狀繕
    本送達翌日起至清償日止，按年息5 ％計算之利息，為無理
    由，應予駁回。又原告之訴既經駁回，則其假執行之聲請即
    失所失附，應併予駁回。
六、訴訟費用負擔之依據：民事訴訟法第78條。
中　　華　　民　　國　　96　　年　　8 　　月　　14　　日
              苗栗簡易庭法　官　王萬金
以上正本係照原本作成。
如不服本判決，應於判決送達後20日內，以判決違背法令為理由
，向本院提出上訴狀並表明上訴理由，及須按他造當事人之人數
附繕本。
上訴理由應表明：
  一、原判決所違背之法令及其具體內容。
  二、依訴訟資料可認為原判決有違背法令之具體事實。
如未表明上訴理由者，應於上訴後20日內向本院提出上訴理由。
當事人如對本件訴訟內容有所疑義，得聲請閱卷。
                        書記官　劉碧雯
中　　華　　民　　國　　96　　年　　8 　　月　　14　　日
